【裁判字號】    99,審訴,591
【裁判日期】    990906
【裁判案由】    違反毒品危害防制條例
【裁判全文】
臺灣新竹地方法院刑事宣示判決筆錄     99年度審訴字第591號
公  訴  人  臺灣新竹地方法院檢察署檢察官
被      告  乙○○
指定辯護人  本院公設辯護人 甲○○
上列被告因違反毒品危害防制條例案件，前經臺灣新竹地方法院
檢察署檢察官為緩起訴處分（98年度毒偵字第897號、毒偵緝第5
0 號、毒偵緝第51號），被告於緩起訴期間內故意犯有期徒刑以
上之罪，另經本院處刑確定（99年度審訴字第99號），經檢察官
依職權撤銷原處分（99年度撤緩字第121 號）續行偵查提起公訴
（99年度撤緩毒偵字第18號）後，聲請改依協商程序而為判決，
本院於中華民國99年9 月6 日下午4 時，在本院刑事第十一法庭
宣示判決，出席職員如下：
                審判長法  官  劉兆菊
                      書記官  林兆嘉
                      通  譯  楊德光
法官起立朗讀判決主文、犯罪事實要旨、處罰條文，及告以上訴
限制、期間並提出上訴狀之法院，且諭知記載其內容：
一、主  文：
    乙○○犯如附表編號一至五所示之罪，共伍罪，均累犯，各
    處如附表編號一至五所示之刑，應執行有期徒刑貳年壹月。
    扣案之如附表編號五所示之第一級毒品海洛因壹包（驗餘毛
    重為零點伍零玖公克），沒收銷燬之。
二、犯罪事實要旨：
（一）乙○○前於民國89年間，因施用第二級毒品案件，經本院
      於89年6 月30日以89年度毒聲字第1655號裁定送觀察、勒
      戒後裁定送觀察、勒戒後，認無繼續施用毒品之傾向，於
      89年9 月28日執行完畢釋放出所，經臺灣新竹地方法院檢
      察署檢察官於89年9 月27日以89年度毒偵緝字第233 號為
      不起訴處分確定。又於90年間，因施第二級毒品案件，經
      本院於90年12月14日以90年度毒聲字第1825號裁定送觀察
      、勒戒後，認無繼續施用毒品之傾向，於91年3 月29日執
      行完畢釋放出所，經臺灣新竹地方法院檢察署檢察官於91
      年4 月1 日以90年度毒偵字第1832號為不起訴處分確定。
      刑責部分：(1)於民國89年間，因強盜案件及違反槍砲彈
      藥管制條例案件，經本院於89年11月24日以89年度訴字第
      438 號判決判處有期徒刑2 年8 月及3 月，嗣於90年4 月
      12日經臺灣高等法院90年度上訴字第91號判決上訴駁回確
      定；於89年間，因收受贓物案件，經本院91年6 月3 日
      以90年度易字第146 號判決判處有期徒刑5 月確定，上揭
      3 案再經臺灣高等法院於91年7 月29日以91年度聲字第38
      5 號裁定定應執行刑有期徒刑3 年2 月確定；又(2)於89年
      間，因攜帶凶器竊盜案件，經臺灣高等法院於90年12月5
      日以90年度上易字第3008號判決判處有期徒刑2 年確定；
      又(3)於91年間，因竊盜案件，經本院於93年1 月27日以92
      年度易字第666 號判決判處有期徒刑1 年6 月確定，上開
      (1)(2)(3)三案接續執行，於95年10月11日所短刑期假釋出監
      ，所餘刑期交付保護管束，並於96年11月18日假釋期滿，
      保護管束未經撤銷以已執行完畢論。
（二）詎乙○○仍不知悔改，於上開2 次觀察、勒戒執行完畢釋
      放後，基於施用第一級毒品海洛因之犯意，先後於附表編
      號一、三、五所示之時間、地點，以附表編號一、三、五
      所示之方式，施用第一級毒品海洛因3 次，另基於施用第
      二級毒品甲基安非他命（起訴書均誤載為安非他命）之犯
      意，先後於如附表編號二、四所示之施用時間、地點，以
      如附表編號二、四所示之施用方式，施用第二級毒品甲基
      安非他命計2 次。嗣為警分別於附表編號一至五所示之時
      間地點查獲，並扣得如附表編號五所示乙○○所有之第一
      級毒品海洛因1 包（毛重為0.52公克）；復經乙○○同意
      採集其尿液送驗後，結果均呈安非他命、甲基安非他命、
      嗎啡、可待因陽性反應，始查悉上情。
（三）案經新竹市警察局移送、新竹縣政府警察局竹北分局、內
      政部警政署國道公路警察局第六警察隊報告臺灣新竹地方
      法院檢察署檢察官偵查起訴，聲請認罪協商判決，由本院
      合議庭裁定由受命法官獨任改依協商程序而為判決。
三、處罰條文：
    毒品危害防制條例第10條第1項、第2項、第18條第1項前段
    ，刑法第11條、第47條第1 項、第51條第5 款。
四、沒收銷燬之諭知：為警所扣得之第一級毒品海洛因1 包（毛
    重為0. 52 公克，其中0.011 公克因驗罄部分，已失其違禁
    物之性質，爰不另為沒收銷燬之諭知，附此敘明），驗餘毛
    重0.509 公克，屬毒品危害防制條例第2 條第2 項第1 款所
    定之第一級毒品，係違禁物，有臺灣檢驗科技股份有限公司
    98年6 月4 日UL/2009/50643 號濫用藥物檢驗報告1 份附卷
    可佐（見98年度毒偵字第897 號偵查卷宗第49頁），應依毒
    品危害防制條例第18條第1 項前段規定，諭知沒收銷燬之。
五、協商判決除有刑事訴訟法第455條之4第1項第1款於本訊問程
    序終結前，被告撤銷協商合意或檢察官撤回協商聲請者；第
    2款被告協商之意思非出於自由意志者；第4款被告所犯之罪
    非第455條之2第1項所定得以協商判決者；第6款被告有其他
    較重之裁判上一罪之犯罪事實者；第7 款法院認應諭知免刑
    或免訴、不受理者情形之一，及違反同條第2 項「法院應於
    協商合意範圍內為判決；法院為協商判決所科之刑，以宣告
    緩刑或2 年以下有期徒刑、拘役或罰金為限」之規定者外，
    檢察官與被告均不得上訴。
六、如有前項得上訴之情形，得自收受宣示判決筆錄送達之日起
    10日內，向本院提出上訴書狀，上訴於第二審法院。
本案經檢察官洪期榮到庭執行職務。
中    華    民    國    99    年    9     月    6     日
                  刑事第九庭    法  官  劉兆菊
以上正本證明與原本無異。
如不服本判決應於收受判決後10日內向本院提出上訴書狀，並應
敘述具體理由。其未敘述上訴理由者，應於上訴期間屆滿後20日
內向本院補提理由書(均須按他造當事人之人數附繕本)「切勿逕
送上級法院」。
中    華    民    國    99    年    9     月    6     日
                                書記官  林兆嘉
附錄本案論罪科刑法條：
毒品危害防制條例第10條
施用第一級毒品者，處6月以上5年以下有期徒刑。
施用第二級毒品者，處3年以下有期徒刑。
附表：
┌─┬────┬────┬────────┬────────┬─────┐
│編│施用時間│施用地點│    施用方式    │查獲經過及扣得物│主文罪名及│
│號│        │        │                │品              │宣告刑    │
├─┼────┼────┼────────┼────────┼─────┤
│一│97年9月 │新竹縣竹│乙○○將第一級毒│為警於97年9 月10│乙○○施用│
│  │許9日某 │東鎮某處│品海洛因摻於香菸│日下午1 時許，經│第一級毒品│
│  │時許    │        │中點燃後吸取煙霧│同意採集其尿液送│，累犯，處│
│  │        │        │。              │驗後，結果呈毒品│有期徒刑捌│
│  │        │        │                │安非他命、甲基安│月。      │
│  │        │        │                │非他命、嗎啡、可│          │
│  │        │        │                │待因陽性反應。  │          │
├─┼────┼────┼────────┼────────┼─────┤
│二│97年9月 │新竹縣竹│乙○○將第二級毒│嗣為警於97年9 月│乙○○施用│
│  │年7 日晚│東鎮友人│品甲基安非他命置│10日下午1 時許，│第二級毒品│
│  │間午8 時│家（詳細│於玻璃球吸食器（│經同意採集其尿液│，累犯，處│
│  │許      │地址不詳│未扣案）內燒烤後│送驗後，結果呈毒│有期徒刑肆│
│  │        │）內    │吸取煙霧。      │品安非他命、甲基│月。      │
│  │        │        │                │安非他命、嗎啡、│          │
│  │        │        │                │可待因陽性反應。│          │
├─┼────┼────┼────────┼────────┼─────┤
│三│97年11月│在停放於│乙○○將第一級毒│嗣因警於97年11月│乙○○施用│
│  │13日下午│新竹縣竹│品海洛因摻於香菸│14日下午1 時40分│第一級毒品│
│  │7時許   │東鎮上之│中點燃後吸取煙霧│許查緝另案通緝犯│，累犯，處│
│  │        │車號VP-7│。              │，在新竹縣竹東鎮│有期徒刑捌│
│  │        │036號之 │                │二重里民族路65號│月。      │
│  │        │自用小客│                │查獲，經同意採集│          │
│  │        │車內    │                │其尿液送驗後，結│          │
│  │        │        │                │果呈毒品安非他命│          │
│  │        │        │                │、甲基安非他命、│          │
│  │        │        │                │嗎啡陽性反應。  │          │
├─┼────┼────┼────────┼────────┼─────┤
│四│97年11月│在停放於│乙○○將第二級毒│嗣因警於97年11月│乙○○施用│
│  │13日下午│新竹縣竹│品甲基安非他命置│14日下午1 時40分│第二級毒品│
│  │7時許   │東鎮上之│於玻璃球吸食器（│許查緝另案通緝犯│，累犯，處│
│  │        │車號VP-7│未扣案）內燒烤後│，在新竹縣竹東鎮│有期徒刑肆│
│  │        │036號之 │吸取煙霧。      │二重里民族路65號│月。      │
│  │        │自用小客│                │查獲，經同意採集│          │
│  │        │車內    │                │其尿液送驗後，結│          │
│  │        │        │                │果呈毒品安非他命│          │
│  │        │        │                │、甲基安非他命、│          │
│  │        │        │                │嗎啡陽性反應。  │          │
├─┼────┼────┼────────┼────────┼─────┤
│五│98年5月 │在新竹縣│乙○○將第一級毒│嗣於98年5月20日1│乙○○施用│
│  │19日某  │芎林鄉文│品海洛因摻於香菸│時40分許，在國道│第一級毒品│
│  │時許    │山路公園│中點燃後吸取煙霧│三號高速公路北向│，累犯，處│
│  │        │內      │。              │90公里處，因張俊│有期徒刑捌│
│  │        │        │                │宏擅自變更所駕車│月。扣案之│
│  │        │        │                │號W4-3059 號車輛│第一級毒品│
│  │        │        │                │車前大燈，遭警攔│海洛因壹包│
│  │        │        │                │查，當場扣得其所│（驗餘毛重│
│  │        │        │                │有之第一級毒品海│為零點伍零│
│  │        │        │                │洛因1 包（毛重為│玖公克），│
│  │        │        │                │0.52公克），復經│沒收銷燬之│
│  │        │        │                │同意採集其尿液送│          │
│  │        │        │                │驗後，結果呈毒品│          │
│  │        │        │                │安非他命、甲基安│          │
│  │        │        │                │非他命、嗎啡陽性│          │
│  │        │        │                │反應。（乙○○施│          │
│  │        │        │                │用第二級毒品甲基│          │
│  │        │        │                │安非他命之部分，│          │
│  │        │        │                │未經檢察官起訴，│          │
│  │        │        │                │特此敘明。）    │          │
└─┴────┴────┴────────┴────────┴─────┘

司法院資訊處製作；財團法人民間司法改革基金會備份。
